臺灣板橋地方法院交通事件裁定　　　　　　　　　　　九十三年度交聲字第六○號
　　原處分機關　交通部公路總局臺北區監理所
　　異　議　人
　　即受處分人　甲○○
右列異議人因違反道路交通管理處罰條例案件，對於交通部公路總局臺北區監理所於
民國九十三年一月二日以北監營字第裁四○－Ｃ00000000號及北監營字第裁
四○－Ｃ00000000號違反道路交通管理事件裁決書所為之處分，聲明異議，
本院裁定如左：
    主  文
原處分均撤銷。
甲○○不罰。
    理  由
一、原處分意旨略以：異議人即受處分人甲○○於民國九十一年一月一日晚上九時二
    十分許，駕駛車牌號碼ＵＹＡ－八○七號輕型機車，沿臺北縣板橋市○○街行至
    文化路口時於該禁止左轉處違規左轉文化路，且遭警攔查時拒絕停車接受稽查而
    逃逸，經臺北縣警察局板橋分局板橋派出所警員於同日分別以北縣警交字第Ｃ0
    0000000號、Ｃ00000000號二張舉發違反道路交通管理事件通知
    單逕行舉發，分別依道路交通管理處罰條例第四十五條第一項第十五款、第六十
    條第一項及第六十三條第一項之規定，各裁處罰鍰新臺幣（下同）一千八百元、
    六千元並各記違規點數一點。
二、異議意旨略以：異議人甲○○於九十二年二月六日向監理機關申訴後，以為此案
    已經銷案就沒有理會，嗣於同年十一月欲變更地址時，始知要繳罰緩才能變更地
    址，此時才知道本案尚未銷案，於是向監理機關調閱本案採證照片，監理機關之
    工作人員卻告知異議人本案並無採證照片，異議人並無收到舉發通知單，異議人
    質疑為何本案無舉發照片，而被舉發之車牌號碼ＵＹＡ－八○七號輕型機車亦非
    異議人所有，且異議人未曾騎過該輛機車，如果異議人遭警攔檢拒絕停車稽查而
    逃逸，為何警員又有異議人之資料，又舉發通知單上並無異議人之簽名，以上種
    種疑點須請法院調查清楚，為此聲明異議等語。
三、按汽車駕駛人，行經無號誌交叉路口及巷道不依規定或標誌、標線指示者，處新
    臺幣六百元以上一千八百元以下罰鍰；又汽車駕駛人，駕駛汽車有違反道路交通
    管理處罰條例之行為，經交通勤務警察或依法令執行交通稽查任務人員制止時，
    不聽制止或拒絕停車接受稽查而逃逸者，除按各該條規定處罰外，處新臺幣三千
    元以上六千元以下罰鍰，道路交通管理處罰條例第四十五條第一項第十五款及第
    六十條第一項分別定有明文；次按汽車駕駛人有第四十五條、第六十條第一項之
    情形者，除依原條款處罰鍰外，各記違規點數一點，道路交通管處罰條例第六十
    三條第一第一款固設有明文。惟查：本件原舉發機關臺北縣政府警察局板橋分局
    板橋派出所警員乙○○，於九十一年一月一日晚上九時二十分許執行公館守望勤
    務時，發現一名年約十八歲的男性後面搭載另一名男性一起騎乘車牌號碼ＵＹＡ
    －八○七號輕型機車，在板橋市○○街、文化路口禁止左轉處，自北門街違規左
    轉文化路，經以手勢當場予以攔停，詎該機車駕駛人竟逕自加油離去而逃逸，警
    員乙○○遂記下該車之車牌號碼，嗣返回派出所以電腦查詢車籍登記資料，查得
    該違規機車車主為江俊誼，為女性，因騎機車者為男性，警員乙○○乃自電腦內
    之
    另一個沒滿十八歲，另兩人是她的父母親，後來再打電話到後埔派出所，查出該
    戶即板橋市○○路一九六之二號的電話，伊打電話過去時，接電話者說房子他是
    租的，他那裡沒有姓江的，伊請他打電話給房東問是否知道有甲○○這個人，伊
    有將職別、姓名、服務單位告訴他，隔天伊接到一通男性打給伊之電話，打伊行
    動電話，該男子自稱甲○○是他的姪子，問伊當時的情形，伊解釋完後，他跟伊
    求情，伊說不行，伊有跟他說請甲○○來找伊，如果她的車子是借給人家騎的話
    ，也可以來找伊，因為伊只要找出那個駕駛人，結果他就沒有來找伊，伊就依法
    舉發，因為種種跡象顯示是甲○○騎的等情，固據證人乙○○於本院調查時到庭
    結證綦詳，並有臺北縣政府警察局九十一年一月一日北縣警交字第Ｃ00000
    000、Ｃ00000000號舉發違反道路交通管理事件通知單二紙影本在卷
    可稽，復有臺北縣政府警察局板橋分局九十二年四月十四日以板警六裁字第○九
    二○○○九九五四號書函影本一份敘明「違規事實明確」附卷供參。但查，異議
    人於聲明異議狀中堅決否認有何違規情事，並以前揭情詞置辯，又證人即車牌號
    碼ＵＹＡ－八○七號輕型機車之車主江俊誼於本院調查時亦到庭結證稱：車牌號
    碼ＵＹＡ－八○七號機車是登記我的名字，平常也是我在騎，甲○○不曾跟我借
    過車，因為我家管的很嚴格我弟弟要跟我借車必須經過媽媽同意，他自己也有機
    車，在九十一年一月一日晚上九點多時我沒有騎這部機車經過板橋市○○路○段
    ，因為警察說騎的人是二個男生，所以不可能是我，且那天是元旦我不太可能會
    騎車，我都有在打工，當天我應該是在睡覺等語明確（見本院九十三年四月十六
    日訊問筆錄），核與異議人甲○○所述情節相符。此外，證人乙○○於本院調查
    時到庭，經本院詢其「本件違規發生在九十一年一月一日如果現在你看到甲○○
    ，你是否可確定他就是那個違規人？」，其答稱「不能確定，我只能比較肯定他
    是瘦瘦的，斯斯文文的，當時的情形並沒有特別仔細的看他的長相，而且時間經
    過那麼久，但車牌我絕對可以確定就是這個車牌等語（見本院九十三年三月二十
    三日訊問筆錄），綜上所述，證人乙○○雖已詳細證述其追查之過程，但僅憑其
    陳述之該等過程，無其他任何相關資料為佐，實難遽然認定異議人即為該違規駕
    駛人。本件騎乘懸掛車牌號碼ＵＹＡ－八○七號輕型機車之違規行為人究係何人
    ？實猶未明，有無冒用該車牌號碼之情事亦屬不明，而舉發警員既陳明已無法憑
    外貌確定當時騎乘機車之駕駛人確係異議人甲○○，又綜觀全卷亦無證據或資料
    足供本院認定異議人確為舉發警員當時所見之違規駕駛人，是本件在無積極事據
    足以認定異議人甲○○有原處分機關所裁罰違規行為之情形下，原處分機關逕為
    裁罰，其處分即有未洽。是本件聲明異議為有理由，原處分自應予以撤銷，另諭
    知異議人不罰，以資審慎。
據上論斷，應依道路交通管理處罰條例第八十七條第二項，道路交通案件處理辦法第
二十條前段，裁定如主文。
中　　　華　　　民　　　國　　九十三　　年　　　七　　　月　　　八　　　日
  　　　　　　　　　　　　　　　臺灣板橋地方法院交通法庭
                                    法  官  戴　嘉　清
右正本證明與原本無異
如不服本裁定應於送達後五日內向本院提出抗告狀
                                    書記官  許　千　士
中　　　華　　　民　　　國　　九十三　　年　　　七　　　月　　　八　　　日
